# 供应商与客户同一的问题

提问人：李李QQ 时间：2020-01-15 07:13:02
请教陈老师及各位老师：
目前收入准则规定有应付客户对价，规范了供应商与客户同一的问题，这个可能主要是收入是主要占比的情况，比如说收入 1000 万，采购 2 万，这时候考虑应付客户对价的问题，是否有明确可辨认资产，价格是否公允等，但是如果说采购额大于销售额，如何进行会计处理呢，比如说采购额 1000 万，销售额 300 万，这个是否可以参照收入准则的情形执行呢，有什么的规定可以参考呢，是否要考虑商业实质，主要责任人及代理人的问题，如果考虑，从哪几点考虑呢，非常感谢陈老师指点。快过大年了，祝陈老师新年快乐，心想事成。

回答人：chenyiwei
对于应付客户对价的问题，准则给出了基本的处理原则，即考虑支付给客户的对价是否为了获取明确可识别的商品或服务，以及这些商品或服务的公允价值与支付给客户的对价是否相称。
对于同时有大额采购和销售的情况，就不仅仅是考虑应付客户对价的问题，还要考虑这里的购销是否分别具有商业实质，采购和销售交易在品种、数量、价格、交货时间方面有无对应关系，以确定是分别作为采购和销售交易处理，还是按照委托/受托加工处理。在此方面可以参考证监会发行部《首发业务若干问题解答（二）》之问题 7 。